臺灣高等法院臺南分院刑事判決　一００年度上易字第四二二號
上訴人　臺灣雲林地方法院檢察署檢察官
被　告　方永鴻
選任辯護人　莊慶洲律師
被　告　林欣宜
　　　　蕭雅方
前二人共同
選任辯護人　陳浩華律師
被　告　吳賜生
　　　　林育成
　　　　黃憲誠
　　　　莊濠榮
上列上訴人因被告賭博案件，不服臺灣雲林地方法院一００年度
易字第一九八號中華民國一００年六月十七第一審判決（起訴案
號：臺灣雲林地方法院檢察署九十九年度偵字第二八二六號、一
００年度偵字第六五０號、第一六０四號），提起上訴，本院判
決如下：
    主    文
原判決撤銷。
方永鴻共同犯圖利供給賭場罪，處有期徒刑肆月，如易科罰金，
以新臺幣壹仟元折算壹日；扣案如附表所示電子遊戲機具拾捌
台及賭資新臺幣陸仟捌佰元，均沒收。
林欣宜、蕭雅方共同犯圖利供給賭場罪，各處有期徒刑貳月，如
易科罰金，均以新臺幣壹仟元折算壹日；扣案如附表所示電子遊
戲機具拾捌台及賭資新臺幣陸仟捌佰元，均沒收。
吳賜生、林育成、黃憲誠、莊濠榮犯賭博罪，各處罰金新臺幣伍
仟元，如易服勞役，均以新臺幣壹仟元折算壹日。
    事    實
一、方永鴻為址設雲林縣東勢鄉○○○路六二號「統帥電子遊藝
    場」（下稱統帥遊藝場）負責人，林欣宜及蕭雅方為受僱兌
    換代幣或開、洗分之現場服務人員，自民國（下同）九十八
    年十二月間起至九十九年六月四日為警查獲時止，共同基於
    意圖營利供給賭博場所聚眾賭博之犯意聯絡，由方永鴻提供
    上址作為公眾得出入之賭博場所，並在店內擺設如附表所示
    「滿冠大亨」四臺、「水果盤」五臺、「十三支」一臺、「
    超悟空」二臺、「大型豹中豹」一臺、「彈珠大王機」五臺
    、「滿天星」二臺、「小型豹中豹」一臺、「虎霸王」一臺
    、「二人座賽馬」二臺、「美猴王」一臺、「幸運接龍」一
    臺、「鬥地主」二臺、「玫瑰七星」十臺等電動賭博機具，
    而以上開電動賭博機具與不特定多數人對賭，其賭博方式係
    由賭客任選上開電動賭博機具，依各個機臺之一定之比例，
    在該電動賭博機具開分，再由賭客以機具內所代表之倍數押
    注，如押中電動賭博機具即依所押注之分數給予倍數不等之
    分數，如未押中，則由電動賭博機具將賭客所押注之分數沒
    入，藉此射倖之賭博方式，計算輸贏，待賭客把玩完畢後，
    再由被告林欣宜、蕭雅方為其洗分後，並依一定比例將現金
    交付賭客。嗣於九十九年六月四日上午十時三十分許，適有
    賭客林育成在上址店內打玩「滿貫大亨」、黃憲誠打玩「二
    人座賽馬」、莊濠榮打玩「彈珠大王機」、吳賜生打玩「水
    果盤」等賭博機具時，為警持法院搜索票當場查獲，並扣得
    上述賭博機具共三十八台、賭資新臺幣（下同）六千八百元
    、錄影監視系統電腦主機一台、積分卡38,000分、99年6月3
    日中晚班及6月4日早中班交班表，循線查知上情。
二、案經雲林縣警察局報請臺灣雲林地方法院檢察署偵查起訴。
    理    由
甲、程序方面：
    按被告以外之人於偵查中向檢察官所為之陳述，除顯有不可
    信之情況者外，得為證據。被告以外之人於檢察事務官、司
    法警察官或司法警察調查中所為之陳述，與審判中不符時，
    其先前之陳述具有較可信之特別情況，且為證明犯罪事實存
    否所必要者，得為證據。刑事訴訟法第一百五十九條之一第
    二項、第一百五十九條之二分別明文規定。證人林孟緯、許
    友議、楊瑞和與被告俱無親屬與僱傭關係，業經渠於偵查中
    結證明確，彼等於偵查中向檢察官所為之證言，就偵查筆錄
    製作之原因、過程及其功能等加以觀察，乃出於供述者之真
    意、並無違法取供情事之信用性，且偵查陳述核與警訊陳述
    內容並無不同，足認無顯不可信之情況。依上開刑事訴訟法
    第一百五十九條之一第二項規定，認證人林孟緯、許友議、
    楊瑞和於偵查中之陳述自可採為證據。又證人林孟緯於警訊
    陳述，雖與原審所述不符，然就警詢筆錄製作之原因、過程
    ，其「外部情況」，足以令人相信於陳述過程未受其他外力
    影響，其意思決定及活動顯未受有不當之干預，摻入虛偽之
    可能性甚低，縱未經由詰問程序以檢驗其真實性，亦顯不致
    損及被告之利益，其供述之信用性，自諸般情況觀之，充分
    地被承認，且與其偵查中陳述尚無不符，是應認證人林孟緯
    於警詢時之陳述應具有較可信之特別情況，且證人林孟緯之
    警詢陳述，除有助於闡明本案待決事實之存否，於犯罪之證
    明上，更有以此證據為必要之特別理由存在，顯為證明本案
    犯罪事實存否所必要。依上開刑事訴訟法第一百五十九條之
    二規定，認證人林孟緯於警訊之陳述亦可採為證據。
乙、實體方面：
一、訊據被告方永鴻、林欣宜、蕭雅方均矢口否認有意圖營利提
    供場所而聚眾賭博犯行，辯稱：統帥遊藝場客人不玩後如機
    台上尚有積分，僅能洗分換積分卡給客人，俟下次光臨可持
    積分卡再次開分把玩云云。訊據被告林育成、黃憲誠、莊濠
    榮、吳賜生均矢口否認有賭博犯行，均辯稱：不知統帥遊藝
    場可以換錢，也沒有看過客人洗分換錢，亦未曾贏過錢或換
    過錢云云。
二、經查：
(一)前揭統帥遊藝場乃由被告方永鴻所經營之事實，業據被告方
    永鴻坦承不諱；而被告林欣宜、蕭雅方亦坦承受僱於統帥遊
    藝場從事櫃臺及洗分員之工作；且被告吳賜生、林育成、黃
    憲誠、莊濠榮均坦承於警方持法院核發之搜索票前往統帥遊
    藝場搜索時，在該遊藝場把玩電子遊戲機，復有警方在「統
    帥遊藝場」扣得如附表所示電子遊戲機具三十八臺、現金六
    千八百元、監視系統電腦主機一臺、積分卡38,000分、交班
    表等物在卷可資佐證。
(二)統帥遊藝場內擺設如附表所示電子遊戲機具供顧客把玩，可
    憑洗分後之積分按一定比例兌換現金乙節，業據證人林孟緯
    於偵查中具結證稱：我有向店家換過金錢一次。於九十九年
    五月二十四日十八時，我到統帥遊藝場把玩撲克牌七接龍，
    我開分250分（2500元）玩賭，於當日十八時三十分左右我
    不玩了，機檯約剩下100分（值1000元），我向開分小姐說
    要求洗分不玩了，開分員將我所玩之機檯剩餘分數100分，
    將分數消掉後，開分員走到櫃檯將1000元紙鈔放進空的香煙
    盒內，再拿至店內廁所旁放置，因我之前曾在該店看過別的
    賭客兌換過金錢過程，我當時看見開分員將空的香煙盒放在
    廁所旁後，我就直接走過去後面廁所旁拿取該空煙盒內之10
    00元，拿到錢後我就離開了等語甚詳（見偵查卷(一)第十三頁
    ）；另證人許友議亦於偵查中明確證述說明洗分兌換現金之
    具體過程屬實（見偵查卷(二)第九十三頁)，而該二位證人與
    被告方永鴻、林欣宜、蕭雅方間並無仇恨，當無甘冒偽證之
    刑責而蓄意誣陷之理，該二人證述自堪採信。再佐以檢察官
    提示扣案之交班表予證人即同為電子遊藝場實際負責人楊瑞
    和，據證稱：扣案之交班表中出表營額欄即表示換給客人的
    錢等語（見偵查卷(一)第一三九頁），參以楊瑞和從事電子遊
    藝場業長達七、八年，對於賭博性遊藝場之經營方式及記帳
    方式知之甚稔，而其與被告方永鴻、林欣宜、蕭雅方均不相
    識，自無刻意誣指之必要與動機。況本件扣案遊戲機具高達
    三十八台之多，當時購入之費用非低，店內僱請員工二名，
    且薪資自二萬一千元至二萬三千元不等，尚有其他水電費等
    支出，經營成本不可謂不高，如其經營方式於客戶不續玩時
    ，僅能換取積分卡下次再玩，所累積分數不能兌換現金或任
    何物品，顯與賭客投注大量時間、金錢意在僥倖獲利之心態
    不符，焉能吸引心存僥倖賭客上門把玩，又如何能持續營業
    以支應其高額之成本。何況證人楊瑞和於偵查中亦證稱：「
    （經營電子遊戲場如果無法兌現，是否有客人來玩？）坦白
    說應該不可能，如果不可以兌現，就沒有客人想來玩。而且
    依該表他們是水果檯的機檯，表下有載明水果檯的積分，分
    數是累計的，依我們同業來看，一看就知道這是賭博性電玩
    。這個水果檯以小博大，以小錢來玩，如果拉到可以累積積
    分的圖樣，就可以得到高倍數的積分。」（見偵查卷(一)第一
    三九頁）。是被告方永鴻、林欣宜、蕭雅方所辯洗分未兌換
    現金等語，均不足採。堪認統帥遊藝場內擺設如附表所示電
    子遊戲機具，確有以洗分兌換現金之賭博行為至明。
(三)被告林育成、黃憲誠、莊濠榮、吳賜生均辯稱：不知統帥遊
    藝場可以換錢，也沒有看過客人洗分換錢云云。然被告黃憲
    誠於偵查中供稱：許友議以前跟我說該店（指統帥遊藝場）
    可以兌換現金，在聊天時告訴我的；我心裡知道該店經營賭
    博性電玩，鄉下地方的電動遊戲場大部分都是這樣云云（見
    偵查卷(一)第一二一、一二二頁、偵查卷(二)第一０七頁）；被
    告莊濠榮於偵查中供稱：「（你知道該處是有賭博性電玩？
    ）大家都這麼說。」「（大家是指何人？）連老人家也這麼
    說，他們都知道要去那裡賭錢，大家的認為就是這樣。」「
    （你拿七百元去那裡玩的目的？）一開始是想要贏錢。」（
    見偵查卷(二)第十三頁），均供述統帥遊藝場內擺設如附表所
    示電子遊戲機具有得洗分兌換現金情形。另被告吳賜生供稱
    ：我因不是熟客，所以從來不曾兌換過現金（見偵查卷(一)第
    三十三頁）；被告林育成供稱：我每次將兌換分數玩完沒有
    兌換過，今天也一樣玩完沒有兌換（見偵查卷(一)第二十二頁
    ）；而按賭博係對合性共犯之犯罪，除經坦承犯行或當場遭
    查獲外，委難查得實情，亦不能以無兌換獲致財物，即認賭
    客無賭博情事，否則除非賭客賭贏外，殊難認定賭客有參與
    賭博犯行，職是之故，即使未經查得實際兌換利得，但除非
    別有事證，足認並無把玩機臺，確未著手賭博外，尚難執此
    遽認證據有所不足，致知過坦承者難辭重典，飾詞否認者反
    得僥倖，而失情理之平。是被告林育成、吳賜生、莊濠榮、
    黃憲誠辯稱：未曾兌換財物，無賭博行為云云，委難採信。
(四)雖證人許友議於原審審理時否認有告知被告黃憲誠該統帥遊
    藝場可以兌換現金等語（見一審卷(一)第一七八頁正背面），
    然證人許友議於原審即證稱：我曾在「統帥電子遊藝場」遊
    玩機台時，黃憲誠也在旁觀看，且一同離開等語（見一審卷
    (一)第一七八背面、一七九頁），且依證人許友議於原審法院
    仍證稱「可以兌換現金」之證述（見一審卷(一)第一七三頁背
    面），足認統帥遊藝場確有從事以洗分後之積分按一定比例
    兌換現金賭博之行為。另被告莊濠榮於偵查中雖曾改稱：「
    （所以你知道該處可以兌現？）我不知道，因為有的店是不
    能換錢的，我不知道該店是否能換錢。」（見偵查卷(二)第十
    三頁）。但從被告莊濠榮於偵訊時先供述：「一開始拿七百
    元去玩，是想要贏錢」，再改稱：「我不知道該店是否能換
    錢」，足認被告莊濠榮在「統帥電子遊藝場」遊玩機台時，
    確打算藉由機台賭錢，僅尚未嬴錢兌換現金，即先為警所查
    獲。是被告莊濠榮前後所述，尚無矛盾之處。顯見統帥遊藝
    場確有從事洗分兌換現金之賭博行為。
(五)證人許友議於偵查中證稱：我有在統帥遊藝場洗分換錢過，
    該店可以讓客人洗分換錢，我不玩了之後，就告訴店員我要
    洗分換錢，店員就會將洗分後的現金，放置在口香糖空袋子
    內，並將該袋子放在店外面的公共電話上，店員告訴我先在
    外面等，俟店員將現金放置好後，我再過去該處拿取現金等
    語（見偵查卷(二)第九十三頁）；雖嗣於原審改證稱：我有到
    統帥遊藝場去玩過二、三次，曾經有洗分換錢過一次，那次
    我開二百元，沒有玩到，開分下去，我問一個矮矮胖胖的女
    店員，若我玩贏了是不是可以換錢，她說不可以，我就說我
    不要玩了，她說不行已經開下去，不玩沒辦法，我說我沒玩
    ，把錢還給我好了，她叫我去外面等，之後她就拿一個口香
    糖的袋子，放在店外的公用電話上面，又跟我說錢放上面，
    叫我自己去拿，她就走了，我並沒有跟黃憲誠提過該店可以
    洗分換錢等語（見一審卷(一)第一七二背面至一八一頁），證
    述換錢的那次實際上並沒有玩到。惟倘若許友議果真尚未遊
    戲便要換錢離開，則此時店員僅須直接將錢退予許友議即可
    ，無需再另外將錢放到「店外面之電話上頭」，再讓許友議
    自行取走，如此豈非多此一舉？足證許友議於原審證述，不
    合事實，不足採信。證人許友議於原審之證述與於偵查中之
    證述不一致，應以偵查中證述較為可信。是證人許友議在統
    帥遊藝場把玩電子遊戲機贏得分數後，確有兌換現金之情事
    。
(六)證人林孟緯於偵查中證稱：統帥遊藝場是可以讓客人洗分換
    錢的云云（見偵查卷(一)第八頁、偵查卷(二)第九十二、九十三
    頁）；嗣於原審改證稱：我沒有在記那個店的名字，當時警
    察作筆錄的時候，我跟他說我不知道是哪一間，這個統帥的
    名稱是警察給我的，我有跟他說在7-11旁邊那裡，卷內統帥
    遊藝場的照片並不是我去玩的遊藝場，因為我去的那間店裡
    沒有那麼寬，在警詢筆錄講我向店家換過錢的情形是事實，
    但我不確定我換過錢的那家店的店名等語（見一審卷(二)第十
    二背面、十三、十八、十九頁正背面），否認有去統帥遊藝
    場把玩電子遊戲機並兌換過現金之情形。惟證人林孟緯既於
    偵查中能明確指出統帥遊藝場，其時間亦比原審較接近案發
    時間，應較記憶猶新，自比其原審所述較為可信，則證人林
    孟緯偵查中所證曾洗分兌換現金之電子遊藝場，即為統帥遊
    藝場，應為實在。又證人林孟緯於警詢時證稱：我有向店家
    換過金錢一次，於九十九年五月二十四日十八時我到統帥遊
    藝場把玩撲克牌排七接龍，我開分250分（2,500元）玩賭，
    於當日十八時三十分左右我不玩了，機臺約剩下有100分（
    值1000元），我向開分小姐說要求洗分不玩了，開分員將我
    所把玩之機臺剩餘分數100分，將分數消掉後，開分員走到
    櫃臺將1000元紙鈔放進空的香菸盒內再拿到店內廁所旁放置
    ，因我之前曾在該店看過別的賭客兌換過金錢過程，我當時
    看見開分員將空的香菸盒放在廁所旁後，我就直接走過去後
    面廁所旁拿取該空菸盒內之1000元，拿到錢後我就離開該店
    云云（見偵查卷(一)第十三頁），明確證述在把玩電子遊戲機
    輸錢之情況下欲離開遊藝場而洗分換錢。縱警方於九十九年
    六月四日搜索該統帥遊藝場，扣得該店內監視系統電腦主機
    一部，有雲林縣警察局刑警大隊搜索、扣押筆錄在卷可稽（
    見偵查卷(一)第三十一至三十七頁），該店內監視系統電腦主
    機內容未發現有證人林孟緯所述將兌換之現金放於香菸盒內
    放在廁所旁後由玩客取走之情形。惟統帥遊藝場為規避賭博
    行為，往往將洗分換錢地點，放於隱密之處所，或隨時變換
    處所，讓執法之警察單位無從查緝，故店內監視系統電腦主
    機內容未拍攝證人林孟緯所述將兌換之現金處所，乃統帥遊
    藝場當然措施，自不能以監視系統電腦主機未能拍攝店內洗
    分換錢情形，作為統帥遊藝場，未有如證人林孟緯於偵查中
    所述可以讓客人洗分換錢之有利證據。
(七)證人林孟緯於偵查中證稱：當時洗分換錢給我的那一位小姐
    不是在場之林欣宜等語（見偵查卷(二)第九十六頁），於原審
    亦證稱：我說可以洗分換錢的那家電子遊藝場並沒有看過庭
    上的被告林欣宜、蕭雅方等語（見一審卷(二)第二十頁背面）
    ；另證人許友議於偵查中證稱：當時換錢給我的是一位身材
    矮胖的小姐等語（見偵查卷(二)第九十六頁），於原審證稱：
    當時洗分換錢的值班是個矮矮很胖的女店員，並非庭上的被
    告林欣宜及蕭雅方等語（見一審卷(一)第一七四背面、一七九
    頁背面）。雖均證述在統帥遊藝場洗分換錢給他們之店員，
    並非被告林欣宜或蕭雅方。但據被告方永鴻於偵查中供稱：
    統帥遊藝場在被查獲前該段期間，開分小姐僅有林欣宜及蕭
    雅方等語（見偵查卷(二)第一三０至一三一頁），且被告林欣
    宜、蕭雅方均不否認為統帥遊藝場洗分員。因證人林孟緯及
    許友議至統帥遊藝場目的係把玩電動機具，對於店內洗分員
    是何人，非其前往目標，故未認真記憶何人為洗分員，嗣後
    無法認清洗分員係被告林欣宜或蕭雅方，亦未違常理，尚不
    能因證人林孟緯及許友議未能指出統帥遊藝場洗分員之緣故
    ，而抹滅證人林孟緯及許友議所證統帥遊藝場把玩電子遊戲
    機贏得分數得兌換現金之情形。
(八)證人楊瑞和於偵查中證稱：我經營電子遊藝場業約有七、八
    年，（計分卡是指未兌換現金？）一般而言，如果非熟客，
    我們就會給他們計分卡，讓他們下次再來玩，或者另有可能
    請他們拿計分卡到別的地方去兌換現金，例如檳榔攤等地；
    該卷附交班表（指扣案之交班表）表下有載明水果臺的積分
    ，分數是累計的，依我們同業來看，一看就知道這是賭博性
    電玩，入表營額表示開分（筆錄誤載為「階」），出表營額
    表示換給客人的錢；該店的機臺一看就知道不是遊戲類，而
    是賭博類，因為不是遊戲性，而是賭博性等語（見偵查卷(一)
    第一三九頁），明確證述如附表所示之電子機具，係屬賭博
    性電玩；因證人楊瑞和經營電子遊戲場已有多年之實際經驗
    ，對同業之經營運作模式有一定之瞭解，足以間接證明被告
    方永鴻經營統帥遊藝場係屬賭博性電玩店，是證人楊瑞和於
    偵查中所證有關統帥遊藝場之證述，乃非僅係依其個人經驗
    所作之推測，自足採為被告方永鴻等人之認定證據。另證人
    楊瑞和縱於原審證稱：我也是電子遊戲場的負責人，從入行
    約有經營十一年，我們有所謂的交班表，內容就是抄機臺上
    面的一些數字，類似遊戲總結最後的分數紀錄，交班表在全
    臺灣並沒有一致的標準，從本件扣案的交班表看不出來有在
    經營賭博性電玩，也看不出來這個電子遊藝場有跟人對賭可
    以換錢的情形，我們之前也是用計分的，到後來一、二年，
    客人說沒有換錢不來玩，我們才開始換錢，所以才會被抓到
    ，我在偵查中並沒有說「出表營額表示換給客人的錢」這樣
    的話，出表營額是表示洗分，那個表依我們的作法，就是一
    個開分表、一個洗分表等語（見一審卷(一)第一八三至一八七
    頁），證述本件扣案之交班表所載「出表營額」僅表示洗分
    ，尚無法看出該電子遊藝場是否可以兌換金錢之情形。則因
    證人楊瑞和經營電子遊戲場與被告方永鴻經營電子遊戲場對
    客戶計算分數方式之不同，證人楊瑞和無從查知方永鴻電子
    遊戲場為警方查扣之交班表記載內容之真義，乃當然之理，
    自不能以此作為被告方永鴻之統帥遊藝場所擺設之附表機具
    ，非屬賭博性電玩之有利證據。
(九)綜上事證，本件事證明確，被告七人犯行均堪認定。
三、按電子遊戲場業之經營，並非僅單純擺設電子遊戲機具，舉
    凡現場管理、提供顧客兌換代幣把玩及事後換取現金等事務
    ，均屬經營之行為。又電子遊戲機程式，於設計之初即隱含
    遊戲機台具有較高獲勝機率，以提供業者獲利之保障，並非
    純粹射倖性，此由經營者必須花費資金裝修店面、設施，購
    買或租用遊戲機台，以提供場所及遊戲機具供不特定之賭客
    賭博財物，而仍可獲利，即可見其一斑。業者干冒被查獲而
    處以刑罰之風險，以擺設賭博性電子遊戲機，提供賭博場所
    聚集不特定之人賭博財物，作為電子遊戲場營業之重心，其
    顯有從中獲利潤之意圖，應屬灼然。
四、核被告方永鴻、林欣宜、蕭雅方擅自在「統帥遊藝場」公眾
    得出入之場所，設置賭博性電子遊戲機供人把玩並兌換金錢
    ，均係犯刑法第二百六十六條第一項前段公然賭博罪、同法
    第二百六十八條前段意圖營利供給賭博場所罪及同條後段意
    圖營利聚眾賭博罪。三人在密切接近之一段時間持續實行複
    次行為，於客觀上符合一個反覆、延續性之行為觀念，在刑
    法評價上應僅成立一罪。渠等以一個賭博犯意決定所達成同
    一犯罪行為觸犯上開三罪，為想像競合犯，應依刑法第五十
    五條規定從一情節較重之意圖營利供給賭博場所罪論處。又
    三人就圖利供給賭博場所犯行，有犯意聯絡及行為分擔，均
    為共同正犯。被告吳賜生、林育成、黃憲誠、莊濠榮所為，
    則係犯同法第二百六十六條第一項前段在公眾得出入之場所
    賭博財物罪。
五、原審未予詳為調查，逕認被告等犯罪不能證明，洵有未洽。
    公訴人上訴指摘及此，為有理由，自屬無法維持，應由本院
    撤銷改判。爰審酌被告方永鴻提供賭博之電動機具達三十八
    台，時間長達六個月左右，對社會善良風俗造成相當之負面
    影響，被告林欣宜、蕭雅方僅係受僱擔任店員，被告吳賜生
    、林育成、黃憲誠、莊濠榮為賭客，惡性尚輕，及彼等犯罪
    後之態度等一切情狀，分別量處如主文所示之刑，並諭知如
    易科罰金及易服勞役之折算標準。扣案如附表所示賭博機具
    三十八台、賭資六千八百元，為賭博之器具與在賭臺上之財
    物，應依刑法第二百六十六條第二項規定宣告沒收。
據上論斷，應依刑事訴訟法第三百六十九條第一項前段、第三百
六十四條、第二百九十九條第一項前段，刑法第二十八條、二百
六十六條第一項前段、第二項、第二百六十八條、第五十五條、
第四十一條第一項前段、第四十二條第三項，刑法施行法第一條
之一，判決如主文。
本案經檢察官劉得鉦到庭執行職務。
中    華    民    國    100   年    8     月    31    日
                  刑事第一庭審判長法官  茆  臺  雲
                                  法官  王  明  宏
                                  法官  蔡  長  林
以上正本證明與原本無異。
不得上訴。
                                書記官  李  培  薇
中    華    民    國    100   年    8     月    31    日
附錄本案論罪科刑法條全文：
刑法第二百六十六條：
  在公共場所或公眾得出入之場所賭博財物者，處一千元以下罰
金。但以供人暫時娛樂之物為賭者，不在此限。
  當場賭博之器具與在賭檯或兌換籌碼處之財物，不問屬於犯人
與否，沒收之。
刑法第二百六十八條：
  意圖營利，供給賭博場所或聚眾賭博者，處三年以下有期徒刑
，得併科三千元以下罰金。
附表：
  ┌──────────────────────────┐
  │電子遊戲機具38台：                                  │
  │1.「滿冠大亨」4台                                   │
  │2.「水果盤」5台                                     │
  │3.「十三支」1台                                     │
  │4.「超悟空」2台                                     │
  │5.「大型豹中豹」1台                                 │
  │6.「彈珠大王機」5台                                 │
  │7.「滿天星」2台                                     │
  │8.「小型豹中豹」1台                                 │
  │9.「虎霸王」1台                                     │
  │10.「二人座賽馬」2台                                 │
  │11.「美猴王」1台                                     │
  │12.「幸運接龍」1台                                   │
  │13.「鬥地主」2台                                     │
  │14.「玫瑰七星」10台                                  │
  └──────────────────────────┘